臺灣基隆地方法院刑事判決　　　　　　　　　　　　　九十一年度簡上字第二九號
　　上　訴　人　臺灣基隆地方法院檢察署檢察官
　　上　訴　人
　　即　被　告　丙○○
右列上訴人等因傷害等案件，不服本院基隆簡易庭九十一年度基簡字第二五號，中華
民國九十一年一月二十四日第一審簡易判決（聲請案號：九十年度偵字第四七七一號
）提起上訴，本院管轄之第二審合議庭判決如左：
    主  文
上訴駁回。
    事實及理由
一、本案經本院審理結果，認第一審判決以被告丙○○所犯係觸犯刑法第二百七十七
    條第一項之傷害罪、第三百零五條之恐嚇罪及第三百五十四條之毀損罪，而分別
    判處被告拘役二十五日，如易科罰金以三百元折算一日；拘役三十日，如易科罰
    金以三百元折算一日；拘役二十日，如易科罰金以三百元折算一日；應執行拘役
    六十日，如易科罰金以三百元折算一日，其認事用法均無違誤，量刑亦屬適當，
    應予維持，並引用第一審判決書記載之事實、證據及理由。
二、檢察官上訴意旨略以：被告丙○○與被害人甲○○並未達成和解，原審僅判處被
    告拘役六十日，並諭知易科罰金折算標準，量刑過輕。被告丙○○上訴意旨則以
    ：其並未出言恐嚇被害人：「馬上把車開走，否則就放火燒！」等語，原審判決
    就此未詳加調查云云。
三、經查，被告丙○○於九十一年十一月十一日凌晨一點二十分左右，在基隆市○○
    ○街三十八巷六十一號前，毆打被害人林民安及毀損被害人計程車之事實，業據
    被告於警、偵訊及本院審理時自承不諱，核與被害人指訴及證人張建斌、郭麗美
    證述情節相符，而被害人為被告毆打致右側頭部、右手背裂傷，左側頭部血腫及
    前胸多處抓傷等情，復有診斷證明書一紙及照片六幀在卷可稽，車體毀損部分亦
    有照片六幀及修車估價單一紙附卷可考，是被告有傷害、毀損之犯行其明。復次
    ，被告向被害人揚言：「馬上把車開走，否則就放火燒！」等情，業據被害人甲
    ○○指述歷歷，核與證人郭麗美即被害人之妻到院證稱：「聽到警報器的響聲後
    ，我先生甲○○己經到了樓下，從樓台往下看，看到甲○○試圖將警報器解除，
    後來警報器又響來回有三次，我有聽到被告叫甲○○五分鐘之內將車子移走，我
    先生回答說，不用五分鐘，只要三十秒，就可以將車子移走，我先生進入駕駛座
    要開車時，被告就往我先生的太陽穴打過來，這就是我看到的經過」等語、及證
    人張建斌於警訊時證述：「和被告是鄰居，當時要下樓移車子，看見被告打甲○
    ○，於是我趨前勸架，有聽到被告對甲○○說『如果不開走，就放火燒』」之情
    大致相符，被告恐嚇被害人之犯行亦堪認定。至於證人乙○○到院雖證稱：「有
    聽到二人都在罵對方，但罵的內容忘記了，沒有印象有聽見被告對告訴人說『馬
    上把車子開走，否則就放火燒』」等語，惟證人對被告與告訴人間諸多對罵部分
    已不愎記憶，則其沒有印象聽見被告沒有恐嚇被害人等情，即非無疑，從而，原
    審判決衡酌被告動輒打人、恐嚇及毀損他人財物，以及被害人所受傷勢及財產損
    害等一切情狀，判處如原審判決主文所示之刑，其認事用法並無違誤，應予維持
    ，檢察官暨被告上訴意旨均指摘原審判決不當，難認有理由，應予駁回。
據上論斷，應依刑事訴訟法四百五十五條之一第一項、第三項、第三百六十八條、第
三百七十三條，判決如主文。
本案經檢察官李辛茹到庭執行職務。
中      華      民      國    九十一    年      九      月      四      日
                              臺灣基隆地方法院刑事第三庭
                                          審判長法  官  林 火 炎
                                                法  官  齊    潔
                                                法  官  何 怡 
右正本證明與原本無異。
本件判決不得上訴。
                                                書記官  湯 惠 芳
中      華      民      國    九十一    年      九      月      九      日
